臺灣新北地方法院三重簡易庭簡易民事判決
                                    110年度重簡字第652號
原      告  田浩銘  
訴訟代理人  戴維余律師
被      告  賴郁庭  
上列當事人間請求侵權行為損害賠償事件，經本院於民國111年3
月8日言詞辯論終結，判決如下：
    主  文
被告應給付原告新臺幣壹拾萬元，及自民國一百一十年三月九日
起至清償日止，按年息百分之五計算之利息。
原告其餘之訴駁回。
訴訟費用由被告負擔四分之一，其餘由原告負擔。
本判決原告勝訴部分得假執行。   
    事  實  及  理  由
一、原告主張：緣兩造於民國106年8月23日結婚，嗣於109年6月
    29日經鈞院以109年度婚字第31號判決離婚，而被告在婚姻
    關係存續中，於108年11月8日生下子女賴○○（真實姓名年籍
    詳卷），惟被告自承該名子女非與原告所生，甚至已自行向
    鈞院提起否認子女之訴（鈞院110年度親字第34號)，且賴○○
    經三軍總醫院於111年1月19日出具鑑定書，認原告非其親生
    父親，惟因受婚生推定，於108年11月經戶政機關將之登記
    為原告之子女，顯見被告於兩造婚姻存續期間通姦產子之行
    為，業已侵害原告之配偶法益，及在法律上因婚生推定所生
    親權之人格法益，且情節亦屬重大，致原告受有相當之精神
    痛苦，故依侵權行為之法律關係提起本件訴訟，請求被告賠
    償精神慰撫金。併為聲明：被告應給付原告新臺幣（下同）
    400,000元，及自起訴狀繕本送達翌日起至清償日止，按年
    息5%計算之利息。
二、被告則請求駁回原告之訴，並以：賴○○確實與原告無血緣
    關係，但原告請求金額過高等語置辯。
三、本件原告主張之事實，業據提出本院109年度婚字第31號民
    事判決暨確定證明書、被告起訴否認子女之訴起訴狀、三軍
    總醫院附設民眾診療服務處111年1月19日北市衛醫字第0501
    110514號診斷證明書等件為證，復為被告所不爭執，並經本
    院職權查詢被告個人戶籍資料屬實。又按，從子女出生日回
    溯第181日起至第302日止，為受胎期間；妻之受胎，係在婚
    姻關係存續中者，推定其所生子女為婚生子女，民法第1062
    條第1項、第1063條第1項分別定有明文。經查，賴○○係於10
    8年11月8日出生，依民法第1062條第1項規定，自出生日回
    溯第181日起至302日止，即回溯自108年1月11日起至108年5
    月12日止為受胎期間，足見賴○○之受胎期間，兩造間仍有婚
    姻關係。堪認原告主張為真實。
四、按因故意或過失，不法侵害他人之權利者，負損害賠償責任
    ；不法侵害他人之身體、健康、名譽、自由、信用、隱私、
    貞操，或不法侵害其他人格法益而情節重大者，被害人雖非
    財產上之損害，亦得請求賠償相當之金額；前2項規定，於
    不法侵害他人基於父、母、子、女或配偶關係之身分法益而
    情節重大者，準用之，民法第184條第1項前段、第195條第1
    項前段、第3項分別定有明文。又婚姻係以夫妻之共同生活
    為其目的，配偶應互相協力保持其共同生活之圓滿安全及幸
    福，而夫妻互守誠實，係為確保其共同生活之圓滿安全及幸
    福之必要條件，故應解為配偶因婚姻契約而互負誠實之義務
    ，配偶之一方行為不誠實，破壞共同生活之圓滿安全及幸福
    者，即為違反因婚姻契約之義務而侵害他方之權利
　　（最高法院55年度台上字第2053判決要旨可參）。查本件被
    告於兩造婚姻關係存續期間與他人通姦產子，是原告主張被
    告有侵害其配偶權之行為，洵屬有據。
五、復按不法侵害他人之人格權，被害人受有非財產上損害，請
    求加害人賠償相當金額之慰撫金時，法院對於慰撫金之量定
    ，應斟酌實際加害情形、所造成之影響、被害人所受精神上
    痛苦之程度、雙方之身分、地位、經濟狀況及其他各種情形
    ，以核定相當之數額，此有最高法院47年台上字第1221號、
    51年台上字第223號及76年台上字第1908號判例意旨可供參
    照。又身分法益與人格法益同屬非財產法益，上開最高法院
    有關人格法益受侵害而酌定慰撫金之標準，自得為本件衡量
    因身分法益受侵害所受之損害，其賠償數額究竟若干為適當
    之參考。爰審酌兩造於106年8月23日結婚，經本院家事庭於
    109年5月15日判決離婚，並於109年6月29日確定，且因感情
    不睦，自107年3月起即未同居生活，而原告現年24歲，國中
    畢業，現擔任廚房助手，月入約28,000元，名下有汽車及機
    車各1台；被告現年22歲，高職畢業，現待業中，名下無財
    產等情，業據兩造供陳在卷，並有本院依職權調取之兩造稅
    務電子閘門財產所得調件明細表可參。從而，本院審酌被告
    破壞原告之婚姻關係及家庭生活之互信，於婚姻關係存續期
    間通姦產子，該名子女雖因此受婚生推定而經戶籍登記為原
    告之子女，惟原告並未因此行使親權及履行扶養子女義務等
    情節，暨參酌兩造之身分、地位及經濟狀況等一切情事，認
    為原告請求被告連帶賠償精神慰撫金400,000元，尚屬過高
    ，本院認應以100,000元為適當，逾此部分之請求，應予駁
    回。
六、綜上所述，原告依侵權行為之法律關係，請求被告給付100,
    000元，及自起訴狀繕本送達翌日即110年3月9日起至清償日
    止，按年息百分之5計算之利息，為有理由，應予准許；逾
    此部分之請求，為無理由，應予駁回。
七、本判決原告勝訴部分，係適用簡易程序所為被告敗訴之判決
   ，爰依職權宣告假執行。
八、本件事證已臻明確，兩造其餘主張、攻擊防禦方法及所提之
    證據，均核與本件判決所認結果不生影響，爰毋庸逐一再加
    論述，附此敘明。
九、訴訟費用負擔之依據：民事訴訟法第79條。 　　
中　　華　　民　　國　　111 　年　　3 　　月　　29　　日
                  三重簡易庭  法  官  王士珮
以上正本係照原本作成。
如不服本判決，應於送達後20日內，向本院提出上訴狀，並表明
上訴理由，如於本判決宣示後送達前提起上訴者，應於判決送達
後20日內補提上訴理由書（須附繕本）。
中　　華　　民　　國　　111 　年　　3 　　月　　29　　日
                              書記官  楊家蓉